【裁判字號】    99,上易,1198
【裁判日期】    991206
【裁判案由】    竊盜
【裁判全文】
臺灣高等法院高雄分院刑事判決        99年度上易字第1198號
上  訴  人
即  被  告  李松興
上列上訴人因竊盜案件，不服臺灣屏東地方法院99年度易字第61
1 號中華民國96年8 月31日第一審判決（起訴案號：臺灣屏東地
方法院檢察署99年度偵字第4505號），提起上訴，本院判決如下
：
     主  文
上訴駁回。
     理  由
一、按不服地方法院之第一審判決而上訴者，應向管轄第二審之
    高等法院為之，且上訴書狀應敘述具體理由。第二審法院認
    為上訴書狀未敘述理由或上訴有刑事訴訟法第362 條前段之
    情形者，應以判決駁回之，刑事訴訟法第361 條第1 項、第
    367 條前段定有明文。所謂不服第一審判決之具體理由，必
    係依卷內既有訴訟資料或提出新事證，指摘或表明第一審判
    決有何採證認事、用法或量刑等足以影響判決本旨之不當或
    違法，而構成應予撤銷之具體事由，始克當之；倘僅泛言原
    判決認定事實錯誤、違背法令、量刑失之過重或輕縱，而未
    指出具體事由，或形式上雖已指出具體事由，然該事由縱使
    屬實，亦不足以認為原判決有何不當或違法者，皆難謂係具
    體事由，俾與第二審上訴制度在請求第二審法院撤銷、變更
    第一審不當或違法之判決，以實現個案救濟及節制濫行上訴
    之立法目的相契合。是倘上訴人之上訴書狀雖敘述上訴理由
    ，惟並未具體敘述第一審判決有何不當或違法情形，即與未
    敘述具體理由無異，所為上訴，即非適法。
二、本件上訴人即被告李松興不服原判決，上訴意旨以：被告因
    有官司在身，心情煩悶，思欲藉酒麻醉自己，於酒後一時迷
    糊而觸法，現正在醫院治病中，請求從輕科刑云云。
三、經查，被告係於99年4 月20日晚上8 時40分許，在屏東縣內
    埔鄉○○村○○路1 號「巨蛋超商」前，竊取王０清疏未上
    鎖之踏車1 輛，供代步之用，於翌日為警查獲之事實，業
    據被告於原審審理時供承不諱，核與被害人王０清、證人林
    光於警詢時證述之情節相符，被告罪證明確，核係犯刑法
    第320 條第1 項之竊盜罪，該罪之法定刑度為5 年以下有期
    徒刑、拘役或500 元以下罰金。而被告曾因竊盜、公共危險
    等案件被判處有期徒刑，於98年4 月15日執行完畢，其於5
    年內再故意犯本件之罪，為累犯，應加重其刑，原審審酌其
    係中度精神障礙人士，謀生或有困難，所竊之踏車業經發
    還被害人；及被告犯後坦承犯行，態度尚佳等情狀，科處有
    期徒刑4 月，並諭知如易科罰金，以新台幣壹仟元折算壹日
    ，量刑應屬適中，被告以其有上開情形，上訴請求從輕科刑
    ，難謂有具體理由，稽諸首揭說明，其上訴即非適法，爰予
    駁回，並不經言詞辯論為之。
四、據上論斷，應依刑事訴訟法第367 條前段、第372 ，判決如
    主文。
中    華    民    國    99    年    12    月    6     日
                  刑事第四庭    審判長法  官 蕭權閔
                                      法  官 吳進寶
                                      法  官 陳吉雄
以上正本證明與原本無異。
本判決不得上訴。
中    華    民    國    99    年    12    月    7     日
                                      書記官 郭蘭蕙

司法院資訊處製作；財團法人民間司法改革基金會備份。
